【裁判字號】    90,訴,566
【裁判日期】    900921
【裁判案由】    毒品危害防制條例
【裁判全文】
臺灣彰化地方法院刑事判決                            九十年度訴字第五六六號
    公  訴  人  臺灣彰化地方法院檢察署檢察官
    被      告  甲○○
右列被告因違反毒品危害防制條例案件，經檢察官提起公訴（九十年度毒偵字第七六
五號）及移送併案審理（九十年度毒偵字第三三九七號），本院判決如左：
    主      文
甲○○連續施用第一級毒品，累犯，處有期徒刑拾月。
扣案之注射針筒支、塑膠鏟管壹支，均沒收。
    事      實
一、甲○○前因煙毒案件，經本院以八十二年度訴字第一一三七號判決判處有期徒刑
    三年一月確定，另因違反麻醉藥品管理條例案件，經本院以八十二年度易字第三
    一二二號判決判處有期徒刑四月確定，上開二罪並定應執行刑有期徒刑三年三月
    確定，於民國八十四年三月二十三日假釋出獄，至八十六年一月二十八日假釋期
    滿執行完畢。又因施用毒品案件，經強制戒治期滿，由台灣彰化地方法院檢察署
    檢察官於八十九年十一月三日以八十九年度戒毒偵字第一三０五、一三０六、一
    三０七、一三０八號為不起訴處分確定。詎仍不知悔改，復基於概括之犯意，自
    九十年二月十九日起至同年八月九日止，以將海洛因摻入香煙中吸食或置於針筒
    注射之方式，在彰化縣福興鄉○○村○○街五十四之一號住處內及福興鄉某處工
    廠內，連續施用第一級毒品海洛因多次。嗣分別於九十年二月二十一日下午二時
    三十分許，在彰化縣鹿港鎮○○路「百川醫院」前廣場為警查獲，並當場自其所
    著外套口袋內扣得所有之注射針筒一支、塑膠鏟管一支等物；又於九十年八月十
    日晚間十一時三十分許，在彰化縣埔鹽鄉○○路旁為警查獲，並當場扣得其所有
    之注射針筒二支等物。
二、案經彰化縣警察局鹿港分局、溪湖分局分別報請臺灣彰化地方法院檢察署檢察官
    偵查起訴及移送本院併案審理。
    理      由
一、訊據被告甲○○對於右揭時地以摻入香煙方式施用海洛因之事實業已於審理時坦
    承不諱，且其於上開時地獲案後，經警採其尿液送驗結果，均呈嗎啡陽性反應，
    有長昕生活事業股份有限公司新東分公司出具之濫用藥物尿液檢驗報告及彰化縣
    衛生局煙毒尿液檢驗成績書各一紙附卷可稽。至被告於九十年二月二十一日查獲
    時採集之尿液，經送彰化縣衛生局以免疫學分析法初驗結果，雖未檢出嗎啡成分
    殘留，然經檢察官另送長昕生活事業股份有限公司新東分公司以較為精密之氣相
    層析質譜儀分析法（GC/MS）複驗，則確呈嗎啡陽性反應，有該公司前揭尿液檢
    驗報告足徵，核與被告所為自白相符，其憑信性自較初驗機關之檢驗結論為高，
    應認以複驗結果為可採。又被告於警訊及九十年八月十一日偵訊時均坦稱曾以注
    射針筒施用海洛因，復有前揭注射針筒三支及塑膠鏟管一支扣案為憑，是其亦有
    將海洛因置於針筒內施打之事實至明。而被告前因施用毒品案件，經強制戒治期
    滿，由台灣彰化地方法院檢察署檢察官於八十九年十一月三日以八十九年度戒毒
    偵字第一三０五、一三０六、一三０七、一三０八號為不起訴處分確定等情，有
    臺灣高等法院被告全國前案紀錄表、台灣彰化地方法院檢察署刑案資料查註紀錄
    表、不起訴處分書各一份附卷足參。本案事證已臻明確，被告犯行洵堪認定。
二、查被告甲○○前因施用毒品案件，經強制戒治期滿，由檢察官為不起訴處分後，
    復於五年內再度施用第一級毒品海洛因，核其所為，係犯毒品危害防制條例第十
    條第一項之施用第一級毒品罪。被告於施用前後持有海洛因之低度行為，應為施
    用之高度行為所吸收，不另論罪。又其多次施用第一級毒品犯行，時間緊接，方
    法相同，觸犯構成要件相同之罪名，顯係基於概括犯意反覆為之，應依連續犯之
    規定論以一罪，並依法加重其刑。查被告前因煙毒案件，經本院以八十二年度訴
    字第一一三七號判決判處有期徒刑三年一月確定，另因違反麻醉藥品管理條例案
    件，經本院以八十二年度易字第三一二二號判決判處有期徒刑四月確定，上開二
    罪並定應執行刑有期徒刑三年三月確定，於八十四年三月二十三日假釋出獄，至
    八十六年一月二十八日假釋期滿執行完畢，有卷附臺灣高等法院被告全國前案紀
    錄表、台灣彰化地方法院檢察署刑案資料查註紀錄表足參，其受有期徒刑之執行
    完畢，五年內再犯本件有期徒刑以上之罪，為累犯，應依法遞加其刑。另公訴人
    就被告於九十年八月十日或其前三日內某時涉嫌施用海洛因而移送本院併辦部分
    ，雖未據提起公訴，然此因與前揭業經起訴部分有連續犯之裁判上一罪關係，為
    起訴效力所及，基於審判不可分原則，本院自得併予審究，附此敘明。爰審酌被
    告已有多次施用毒品前科，雖經執行徒刑、觀察、勒戒及強制戒治，猶未能確實
    體悟戒除毒癮之重要性，反一再耽溺毒害而不思自拔，品行已非端正；且於本案
    審理期間屢經傳拘未到，嗣經本院發布通緝始為警緝獲到案，又於九十年二月二
    十一日偵訊時率然否認吸毒犯行，於檢察官訊畢飭回後仍有繼續施用毒品情事，
    犯罪後之態度難認可取，及其犯罪動機、手段、施用毒品對於他人權益之侵害有
    限、於本院審理時坦認犯行之態度、具有國中畢業學歷之智識程度等一切情狀，
    量處如主文所示之刑，以示懲儆。
三、扣案之注射針筒三支及塑膠鏟管一支均係被告所有，且供施用海洛因犯罪之用，
    此經被告於警訊及九十年八月十一日偵訊時陳稱無訛，是其於審理時空言否認上
    開扣案物品為其所有，已屬無據，自不足採，該等物品既均為犯罪所用之物，爰
    依刑法第三十八條第一項第二款之規定，宣告沒收。至公訴意旨雖稱該塑膠鏟管
    上仍有海洛因殘存其上，惟據扣押物品清單之內容所載，並未提及殘留毒品之事
    實，復無其他證據證明其上確有呈現毒品反應之物，僅依前揭規定宣告沒收，附
    此敘明。
據上論斷，應依刑事訴訟法第二百九十九條第一項前段，毒品危害防制條例第十條第
一項，刑法第十一條前段、第五十六條、第四十七條、第三十八條第一項第二款，判
決如主文。
本案經檢察官簡燕子到庭執行職務。
中      華      民      國      九十     年     九      月    二十一    日
                                    臺灣彰化地方法院刑事第三庭
                                        法      官  高  文  崇
右正本證明與原本無異。
如不服本判決，應於判決送達後十日內向本院提出上訴狀( 須附繕本 )。
                                        法院書記官  謝  志  鑫
中      華      民      國      九十     年     九      月    二十五    日
毒品危害防制條例第十條：
施用第一級毒品者，處六月以上五年以下有期徒刑。
施用第二級毒品者，處三年以下有期徒刑。


司法院資訊處製作；財團法人民間司法改革基金會備份。
